# 关于权益工具的确认

提问人：jidus 时间：2013-05-28 22:30:13
在权益工具确认的第二个条件，要区分该金融工具是否是非衍生工具，如为非衍生工具，则该金融工具应当不包括交付非固定数量的发行方自身权益工具进行结算的合同义务。 对于该句有以下分类不明白是属于金融负债，还是金融权益，如为非衍生工具： 1 、包括交付非固定数量的发行方自身权益工具结算 2 、包括交付固定数量的发行方自身权益工具结算 3 、不包括交付固定数量的发行方自身权益工具结算

回答人：chenyiwei
回复 jidus 的帖子
在非衍生工具的情况下，如果条款包括“交付非固定数量的发行方自身权益工具进行结算的合同义务”，即该非衍生工具就不是权益工具。
同时还应注意一点：条件中的第（一）项是所有工具在判断其性质时均应满足的标准；而第（二）项是在已确定满足第（一）项的基础上，针对“须用或可用发行方自身权益工具进行结算的”金融工具，要求同时满足的额外标准。 准则讲解第三十八章中对于判断一项金融工具是权益工具还是债务工具提供了一个流程图，如果对照流程图看，可能更容易理解。